

Licenciada en comunicación por parte de la Universidad de Comunicación con la especialidad en medios digitales. Tengo más de cinco años de experiencia ayudando a diferentes empresas a generar estrategias digitales que les permitan crecer en las distintas plataformas



CONTACTO

Celular: (+54) 011 2437-4102

Correo: bea_young25@gmail.com

Dirección: Buenos Aires, Argentina



EDUCACIÓN

Universidad de la Comunicación Lic. en Comunicación, 2018

Graduado con honores académicos

Colegio Secundario Santa Areala de Córdoba Bachiller en Ciencias Sociales, 2012

• Diploma Alumno Destacado, 2012

BEATRICE YOUNG

LIC. EN COMUNICACIÓN



EXPERIENCIA LABORAL

Coordinación de medios digitales Warrior Nun Studios, Feb 2021 - Presente

- Creación de estrategias para redes sociales.
- Manejo del calendario de publicaciones y grupos de publicidad.
- Organización de archivos.

Community Manager Sr OCS Organization, Ago 2019 - Nov 2020

- Creación de estrategias para redes sociales.
- Revisión de textos para la página web de la empresa
- Manejo del calendario de publicaciones.

Becaria en redes sociales

Empresa La Vasseur, Ene 2018 - Jul 2019

- Creación de estrategias para redes sociales.Revisión de textos para la página web de la
- Organización de archivos.



empresa

CURSOS / IDIOMAS

Idioma Inglés

Nivel Oral Bilingüe. Nivel Escrito Avanzado.

Curso de Manejo de Redes Sociales Instituto Increíble, 2019.